臺灣桃園地方法院民事簡易判決
111年度桃簡字第1244號
原      告  許碇國
被      告  翁聖翔
訴訟代理人  徐譽恆
上列當事人間請求侵權行為損害賠償事件，本院於民國111年9月
29日言詞辯論終結，判決如下：
    主      文
被告應給付原告新臺幣151,000元，及自民國111年6月22日起至
清償日止，按年息5%計算之利息。
訴訟費用由被告負擔。
本判決得假執行。
    事實及理由
一、原告主張：被告於民國111年2月11日下午7時5分許，駕駛車
    牌號碼0000-00號自用小客車（下稱肇事車輛），沿國道1號
    公路往北行駛，行經臺南市○○區○道0號公路北向306公里300
    公尺內側車道處，竟疏未注意與前車即原告所有且由其駕駛
    之車牌號碼000-0000號自用小客車（下稱系爭車輛）間保持
    隨時可以煞停之距離而自後追撞系爭車輛，致系爭車輛車尾
    毀損，因而導致系爭車輛之交易價值經鑑定減損新臺幣（下
    同）148,000元，並因而支出鑑定費用3,000元，爰依侵權行
    為之法律關係提起本件訴訟等語。並聲明：㈠被告應給付原
    告151,000元，及自起訴狀繕本送達之翌日起至清償日止，
    按年息5%計算之利息。㈡請依職權宣告假執行。
二、被告抗辯：系爭車輛受損部分，已以新品回復原狀，且系爭
    車輛並未實際買賣，交易價值減損僅屬期待利益，況二手車
    之交易價值涉及諸多因素，並無具體可得確定之數額，而本
    件既無法確定系爭車輛是否合於系爭車輛鑑價前提即車況正
    常保養且情形良好，亦無從確認系爭車輛之鑑價有無將零件
    折舊納入考量，尚難以系爭車輛鑑價結果作為系爭車輛所減
    損之交易價值等語。並聲明：原告之訴駁回。
三、本院之判斷：　　
　㈠按因故意或過失，不法侵害他人之權利者，負損害賠償責任
    ；汽車、機車或其他非依軌道行駛之動力車輛，在使用中加
    損害於他人者，駕駛人應賠償因此所生之損害，民法第184
    條第1項前段、第191條之2前段分別定有明文。又汽車在同
    一車道行駛時，除擬超越前車外，後車與前車之間應保持隨
    時可以煞停之距離，為道路交通安全規則第94條第1項所明
    定。經查，原告主張被告於上開時、地駕駛肇事車輛因疏未
    注意與前車即原告所有系爭車輛之間保持隨時可以煞停之距
    離而自後追撞系爭車輛，致系爭車輛受損等情，業據其提出
    國道公路警察局道路交通事故當事人登記聯單、初步分析研
    判表、現場圖、行照及車損照片為證（本院卷10、12-13、4
    0-41頁），並經本院依職權調取國道公路警察局第四公路警
    察大隊新營分隊道路交通事故調查卷宗核閱初步分析研判表
    、調查報告表、當事人登記聯單、現場圖暨草圖及兩造警詢
    之陳述無訛，且為被告所不爭執（本院卷31-32、36頁），
    堪信為真實。從而，被告駕駛肇事車輛違反前揭道路交通安
    全規則因而肇事致系爭車輛受損，確有過失，應就本件事故
    負全部過失責任，且被告過失之行為與系爭車輛受損之結果
    間具有相當因果關係，故原告主張被告應負侵權行為損害賠
    償責任，自屬有據。
　㈡按不法毀損他人之物者，被害人得請求賠償其物因毀損所減
    少之價額，民法第196條定有明文。損害賠償之目的在於填
    補所生之損害，其應回復者，係損害事故發生前之應有狀態
    ，自應將事故發生後之變動狀況，悉數考量在內。故於物被
    毀損時，被害人除得請求修補或賠償修復費用，以填補技術
    性貶值之損失，而回復物之物理性原狀外，就其物因毀損所
    減少之交易價值，亦得請求賠償，以填補交易性貶值之損失
    ，而回復物之價值性原狀。次按當事人為伸張權利所必要支
    出之費用，如可認為係因他造侵權行為所受之損害，即加害
    行為與損害賠償範圍間有相當因果關係者，均非不得向他造
    請求賠償。經查，原告主張其支付鑑定費用3,000元而將系
    爭車輛送中華民國汽車鑑價協會鑑定價值，系爭車輛經修復
    後價值減損148,000元等情，有統一發票、中華民國汽車鑑
    價協會111年5月2日函暨所附車體結構碰撞大小折價比例圖
    及權威車訊101年2月版在卷可證（本院卷8-9、42-44頁），
    堪信為真實。系爭車輛既因本件事故導致價值減損，且原告
    為確認系爭車輛價值減損之情更因而支出前述鑑定費用，則
    依上開規定及說明，原告自得請求被告賠償鑑定費用3,000
    元及系爭車輛因毀損所減少交易價值148,000元，合計151,0
    00元（計算式：3,000＋148,000＝151,000），以填補系爭車
    輛交易性貶值之損失而回復價值性原狀。被告辯稱：系爭車
    輛受損部分，已以新品回復原狀等語，惟依前揭規定及說明
    ，即無理由。被告另辯稱：系爭車輛並未實際買賣，交易價
    值減損僅屬期待利益等語，然被害人請求交易性貶值，本不
    以被害人出售其物為必要，蓋被害人是否出售其物，應尊重
    被害人之意願，不應因行為人之侵權行為反迫使被害人須出
    售其物，且系爭車輛縱經完全修復，仍將因本件事故之發生
    而成為事故車，則系爭車輛之交易價值必然有所減損，損害
    已然發生，故被告此等所辯，亦屬無據。至被告空言爭執系
    爭車輛之鑑價結果，惟並未提出任何證據反駁原告所提中華
    民國汽車鑑價協會函所示對於系爭車輛之鑑價有何不值採信
    之情，自難認其所辯有理。
　㈢按給付無確定時間者，債務人於債權人得請求給付時，經其
    催告而未為給付，自受催告時起，負遲延責任。其經債權人
    起訴而送達訴狀，或依督促程序送達支付命令，或為其他相
    類之行為者，與催告有同一之效力；遲延之債務。以支付金
    錢為標的者，債權人得請求依法定利率計算之遲延利息；應
    付利息之債務，其利率未經約定，亦無法律可據者，週年利
    率為5%，民法第229條第2項、第233條第1項前段、第203條
    分別定有明文。經查，本件損害賠償債務係以支付金錢為標
    的，為無確定期限之給付，亦未約定利率，既經原告起訴而
    送達起訴狀，惟被告迄未給付，被告應自起訴狀繕本送達時
    起，負遲延責任，從而原告自得請求被告給付前述損害賠償
    債務依法定利率5%計算之遲延利息，而本件起訴狀繕本於11
    1年6月21日送達被告（本院卷19頁），則依上開規定及說明
    ，原告請求被告給付前述損害賠償金額151,000元自起訴狀
    繕本送達翌日即111年6月22日起至清償日止，按年息5%計算
    之遲延利息，亦屬有據。
四、綜上所述，原告依侵權行為之法律關係，請求被告給付151,
    000元，及自起訴狀繕本送達翌日即111年6月22日起至清償
    日止，按年息5%計算之利息，為有理由，應予准許。
五、本判決係就民事訴訟法第427條第2項第11款訴訟適用簡易程
    序所為被告敗訴之判決，依民事訴訟法第389條第1項第3款
    之規定，應依職權宣告假執行。
六、訴訟費用負擔之依據：民事訴訟法第78條。
中　　華　　民　　國　　111 　年　　10　　月　　14　　日
                  桃園簡易庭  法  官  陳柏嘉
以上為正本係照原本作成。
如不服本判決，應於送達後20日內，向本院提出上訴狀並表明上
訴理由，如於本判決宣示後送達前提起上訴者，應於判決送達後
20日內補提上訴理由書（須附繕本）。
如委任律師提起上訴者，應一併繳納上訴審裁判費。   
中　　華　　民　　國　　111 　年　　10　　月　　14　　日
                              書記官  石曉芸